臺灣高雄地方法院民事裁定　　　　　　　　 89年度整字第9號
聲　請　人　康緒生醫股份有限公司
法定代理人　乙○○
相　對　人　臺灣汎生製藥廠股份有限公司
重　整　人　甲○○
上一人　之
代　理　人　林慶雲律師
重　整　人　詹進義會計師
　　　　　　洪耀臨律師
上列當事人間聲請裁定有爭議之重整債權並命相對人提存事件，
本院裁定如下：
  主  文
聲請駁回。
程序費用由聲請人負擔。
  理  由
一、聲請意旨略以：聲請人持有相對人所簽發，發票日為96年2
    月13日、以臺灣中小企業銀行九如分行（下稱臺灣企銀九如
    分行）為付款人、票號AU886003號、面額新臺幣（下同）10
    00萬元之支票1 紙（下稱系爭支票），經遵期提示而遭退票
    。系爭支票乃相對人前所開立之未載發票日期，交付第三人
    即地下錢莊業者葉錦堂以為借款擔保質押之支票，而聲請人
    自葉錦堂以外之第4 人取得系爭支票，聲請人取得系爭支票
    時，該支票已記載發票日期96年2 月13日，且發票日係在法
    院裁定准許相對人重整之後，故系爭支票乃相對人重整後所
    生之債務，而屬重整債務，應優先於重整債權受清償，爰依
    公司法第299 條規定聲請裁定系爭支票1000萬元票款及自96
    年2 月13日起算至清償日止按年息6%計算之利息為重整債務
    ，並應立即將上開金額提存於法院等語。
二、按對公司之債權，在重整裁定前成立者，為重整債權，其依
    法享有優先受償權者，為優先重整債權，其有抵押權質權或
    留置權為擔保者，為有擔保重整債權，無此項擔保者，為無
    擔保重整債權，各該債權非依重整程序，均不得行使權利。
    又重整債權人，應提出足資證明其權利存在之文件，向重整
    監督人申報，經申報者，其時效中斷；未經申報者，不得依
    重整程序受清償。公司法第296 條第1 項、第297 條第1 項
    分別定有明文。次按法院審查重整債權時，就有異議之債權
    由法院裁定之，就債權有實體上爭執者，應由有爭執之利害
    關係人，於前項裁定送達後20日內提起確認之訴，並應向法
    院為起訴之證明，經起訴後在判決確定前，仍依前項裁定之
    內容及數額行使其權利。但依重整計畫受清償時，應予提存
    。公司法第299 條第1 項、第2 項、第3 項亦有明定。
三、經查：
  (一)本院於91年1 月30日裁定准予相對人臺灣汎生製藥廠股份有
    限公司重整，相對人之債權人及股東並應自即日起至91年3
    月1 日止，前往高雄市○○○路282 號8 樓申報債權及股權
    ，且於91年3 月12日上午9 時起至下午3 時止進行申報債權
    及股權之審查，有本院於91年1 月30日作成之89年度整字第
    9 號裁定在卷可稽（見本院卷(十二)第216 頁）。本院復於91年
    3 月12日在高雄縣政府6 樓大禮堂召開審查債權、股權會議
    ，並依審查結果作成債權人及股東權人名冊，有本院91年3
    月12日非訟事件筆錄1 份暨債權申報狀況明細表、債權審查
    明細表、91年度記名股東清冊在卷足憑（見本院卷(三)第305
    頁、第351 頁，本院卷(四)第4 頁、第14頁）。惟系爭支票發
    票日為96年2 月13日，是該票據簽發日既在本院重整裁定後
    ，則系爭支票所表彰之票據權利即非重整裁定前成立之重整
    債權，況經檢視前開債權申報狀況明細表及債權審查明細表
    ，亦未見系爭支票經提出於債權審查會議接受審查，益徵系
    爭支票所表彰之票據權利並未依前揭規定於重整程序提出審
    查，而不得依重整程序受償，就系爭支票所生之債權爭議自
    無從適用公司法第299 條第1 至3 項規定由法院裁定之。聲
    請人引用公司法第299 條第1 至3 項主張就系爭支票所衍生
    之債權爭議亦得由法院裁定後命依重整計畫提存云云，顯有
    誤會，而不可採。
  (二)聲請人另主張：系爭支票係於96年2 月13日所簽發，其發生
    時點在重整計畫進行中，而為重整債務，應優先於重整債權
    而受清償云云。惟按公司之重整債務係指為維持公司業務繼
    續營運所發生之債務，及進行重整程序所生之費用，公司法
    第312 條第1 項已有明定。本件系爭支票乃相對人於重整前
    之法定代理人甲○○前所開立，其上未載發票日期，用以交
    付第三人即地下錢莊業者葉錦堂供作借款擔保質押之支票，
    嗣由聲請人自葉錦堂以外之第4 人所取得，業據聲請人自承
    在卷（見本院卷(十四)第69頁），足見系爭支票既非重整計畫進
    行中為維持相對人公司業務繼續營運所生債務，亦非進行重
    整程序中所生之費用，揆諸前引規定，系爭支票所生之票據
    債務性質上非屬重整債務，自不得優先於重整債權受償，聲
    請人前開主張乃於法無據，殊不足採。
四、綜上，聲請人聲請法院裁定有爭議之系爭支票債權，並命相
    對人按系爭支票票面金額提存1000萬元，使其優先於重整債
    權受償，洵屬無據，而無理由，應予駁回。
據上綸結，依民事訴訟法第95條、第78條、裁定如主文。
中　　華　　民　　國　　96　　年　　12　　月　　13　　日
                  民事第七庭法　官　賴文姍
上正本係照原本作成。
如不服本裁定，須於裁定送達後10日內向本院提出抗告狀。
中　　華　　民　　國　　96　　年　　12　　月　　13　　日
                            書記官　李崑良
